【裁判字號】    97,易,1174
【裁判日期】    971117
【裁判案由】    竊盜
【裁判全文】
臺灣高雄地方法院刑事判決              97年度易字第1174號
公  訴  人  臺灣高雄地方法院檢察署檢察官
被      告  丙○○
上列被告因竊盜等案件，經檢察官提起公訴（97年度偵字第2721
3 號），嗣因被告於準備程序進行中就被訴事實為有罪陳述，經
告知簡式審判程序之旨並聽取當事人意見後，本院裁定進行簡式
審判程序並判決如下：
    主  文
丙○○犯攜帶兇器踰越安全設備於夜間侵入住宅竊盜罪，共貳罪
，均累犯，各處有期徒刑玖月。扣案套筒扳手壹支、套筒肆個、
一字型螺絲起子貳支，均沒收之。又犯攜帶兇器逾越門扇於夜間
侵入住宅竊盜罪，累犯，處有期徒刑玖月。扣案套筒扳手壹支、
套筒肆個、一字型螺絲起子貳支，均沒收之。又犯攜帶兇器逾越
安全設備於夜間侵入住宅竊盜未遂罪，共貳罪，均累犯，各處有
期徒刑柒月。扣案套筒扳手壹支、套筒肆個、一字型螺絲起子貳
支，均沒收之。應執行有期徒刑貳年陸月。扣案套筒扳手壹支、
套筒肆個、一字型螺絲起子貳支，均沒收之。
    事  實
一、丙○○前因竊盜案件，經本院以96年度易字第2749號判決判
    處有期徒刑4 月確定，甫於民國97年6 月18日易科罰金執行
    完畢。猶不知悔改，因經濟狀況不佳，工作所得入不敷出，
    竟萌生意圖為自己不法所有之竊盜犯意，分別於(一)97年9 月
    16 日 凌晨3 時50分許，至高雄市○○區○○路175 巷4 弄
    71號林薛素珍之住處，以其所有客觀上足供兇器使用之套筒
    扳手1 支、套筒4 個及一字型螺絲起子2 支拆卸該住處1 樓
    後方浴室鐵窗，使該鐵窗失其防閑效用，並逕自攀爬逾越鐵
    窗進入屋內，竊取林薛素珍所有置放在電視機旁登山袋內之
    現金新台幣（下同）2200元，得手後旋即逃逸離去；(二)97年
    9 月16日凌晨4 時10分許，至高雄市○○區○○路209 巷23
    弄24號陳邦福之住處，以其所有客觀上足供兇器使用之上開
    工具拆卸該住處後方鐵窗，使該鐵窗失其防閑效用，並逕自
    攀爬逾越鐵窗進入屋內後，竊取陳邦福所有置放於工作服內
    之現金1 萬700 元，得手後旋即逃逸；(三)97年9 月21日凌晨
    2 時50分許，至高雄市○○區○○街157 號戊○○之住處，
    以其所有客觀上足供兇器使用之上開工具開啟該住處後方鐵
    門，並逕自逾越鐵門進入屋內，竊取戊○○所有置放於1 樓
    衣服皮夾內現金600 元，隨後又至該住處3 樓竊取戊○○兒
    子所有置放於皮夾內之現金3900元，得手後旋即離去；(四)97
    年9 月21日凌晨3 時50分許，至高雄市○○區○○路122 巷
    9 號甲○○之住處，以其所有客觀上足供兇器使用之上開工
    具拆卸該住處後方鐵窗，使該鐵窗失其防閑效用，並逕自攀
    爬逾越鐵窗進入屋內，正在搜尋財物之際，甲○○之配偶曾
    素琴驚覺有人侵入房屋，甲○○遂前往查看，丙○○因形跡
    敗露逃逸離去而不遂；(五)97年9 月23日凌晨4 時5 分許，至
    高雄市○○區○○街11號乙○○之住處，以上開工具拆卸房
    屋後方鐵窗、並搜尋財物欲入內行竊時，為巡邏員警當場查
    獲逮捕而不遂，並為警扣得丙○○所有、供拆卸鐵窗、開啟
    鐵門之用套筒扳手1 支、套筒4 個、一字型螺絲起子2 支（
    起訴書誤載1 支）及未花用之贓款2200元。
二、案經高雄市政府警察局小港分局報請台灣高雄地方法院檢察
    署檢察官偵查起訴。
    理  由
一、本件被告丙○○所犯為死刑、無期徒刑、最輕本刑為3 年以
    上有期徒刑以外之罪，其於準備程序進行中，就被訴事實為
    有罪之陳述，經告知簡式審判程序之旨，並聽取當事人之意
    見後，本院合議庭裁定由受命法官獨任進行簡式審判程序，
    合先敘明。
二、前揭事實欄編號1 ～5 事實，業據被告丙○○於警詢、偵查
    及本院審理中坦承不諱，核與證人己○○（陳邦福之妻）、
    甲○○、乙○○警詢中證述及證人丁○○○、戊○○警詢、
    偵訊中之證述相符，並有監視錄影畫面翻拍照片、現場照片
    在卷暨套筒扳手1 支、套筒4 個、一字型螺絲起子2 支扣案
    ，足徵被告之自白核與事實相符，堪予採信。從而，被告所
    犯前揭編號1 ～5 所示竊盜犯行，事證明確，應予依法論科
    。
三、(一)按刑法第321 條第1 項第3 款之攜帶兇器竊盜罪，係以行
    為人攜帶兇器竊盜為其加重條件，此所謂兇器，其種類並無
    限制，凡客觀上足對人之生命、身體、安全構成威脅，具有
    危險性之兇器均屬之，且祇須行竊時攜帶此種具有危險性之
    兇器為已足，並不以攜帶之初有行兇之意圖為必要（最高法
    院79年台上字第5253號判例意旨參照）。查被告丙○○持以
    行竊之起子套筒扳手、套筒、一字型螺絲起子均為金屬材質
    、形狀尖銳並具一定重量，業經本院勘驗明確，上開工具對
    人之生命、身體均具有相當程度之危險性，足供兇器使用，
    應屬兇器無訛；又按刑法第321 條第1 項第2 款規定將「門
    扇」、「牆垣」、「其他安全設備」並列，則所謂「門扇」
    專指門戶而言，應屬專指分隔住宅或建築物內外之間之出入
    口大門而言；而所謂「其他安全設備」，指門扇牆垣以外，
    依通常觀念足認防盜之一切設備而言，如電網、門鎖、以及
    窗戶等是（臺灣高等法院暨所屬法院72年度法律座談會刑事
    類第28號研討結果、司法院 (73) 廳刑一字第603 號研究意
    見參照），又該款所謂「毀」係指毀損，稱「越」則指踰越
    或超越，祇要踰越或超越安全設備之行為使該安全設備喪失
    防閑作用，即該當於前揭規定之要件，故被告於事實欄編號
    1 、2 、4 、5 所示拆卸鐵窗，所為係構成刑法第321 條第
    1 項第2 款逾越安全設備之竊盜加重要件；至被告於事實欄
    編號3 以工具開啟告訴人戊○○住處後方之鐵門，所為係構
    成刑法第321 條第1 項第2 款逾越門扇之竊盜加重要件。起
    訴書犯罪事實欄編號3 記載被告係以工具拆卸戊○○住處後
    方鐵窗之方式入內行竊，顯係誤載，應予更正，併予指明。
    (二)故被告於日落後、日出前所為事實欄編號1 ～5 所示之竊
    盜犯行，其中編號1 、2 竊盜犯行，係犯刑法第321 條第1
    項第3 款、第2 款、第1 款之攜帶兇器、踰越安全設備、於
    夜間侵入住宅竊盜罪；編號3 竊盜犯行，係犯刑法第321 條
    第1 項第3 款、第2 款、第1 款之攜帶兇器、逾越門扇、於
    夜間侵入住宅竊盜罪；另編號4 、5 竊盜犯行，核係犯刑法
    第321 條第2 項、第1 項第3 款、第2 款、第1 款之攜帶兇
    器、踰越安全設備、於夜間侵入住宅竊盜未遂罪。又其所為
    事實欄編號1 ～5 竊盜犯行，雖屬同種類之犯行，惟所侵犯
    者係不同人之財產法益，且犯罪時間、地點皆有不同，是該
    5 次犯行，彼此間當無何等接續犯或其他裁判上一罪、實質
    上一罪之關係（最高法院95年5 月23日第8 次刑事庭會議第
    五之(四)）項後段結論參照），被告所犯如事實欄所示之5罪
    間，犯意各別，行為互殊，應分論併罰。另其前因竊盜案件
    ，經本院以96年度易字第2749號判決判處有期徒刑4 月確定
    ，甫於97年6 月18日易科罰金執行完畢，有臺灣高等法院被
    告前案紀錄表1 份在卷可參，其於徒刑執行完畢5 年之內故
    意再犯本件有期徒刑以上之罪，為累犯，應依法於事實欄編
    號1 ～5 所示各項竊盜罪刑項下均加重其刑。被告就事實欄
    編號4 、5 之竊盜犯行，均已著手搜尋財物，惟在尚未取得
    財物前即為屋主發覺或遭警查獲而未得逞，均依未遂犯規定
    減輕其刑，並與前開加重事由，依法先加後減之。爰審酌被
    告不思以己力正當謀生，反圖不勞而獲，以工具拆卸鐵窗、
    開啟鐵門夜間侵入住宅之方式任意竊取他人財物，對社會治
    安造成之危害甚巨及其犯罪動機、目的與手段，並兼衡其生
    活狀況及智識程度，且犯罪後尚知坦承全部犯行，態度良好
    、頗具悔意等一切情狀，分別量處如主文所示之刑，並定應
    執行之刑，以資懲儆。
    (三)本件被告所犯事實欄編號1 ～4 竊盜犯行，在民眾報案後
    ，警方調閱監視錄影畫面認嫌犯之身形特徵與被告相符，並
    在查獲被告所犯事實欄編號5 之竊盜犯行後，便主動詢問被
    告編號1 ～4 之竊盜犯行是否同為被告所為等情，業經證人
    即員警林成杰證述明確，故本件被告雖於查獲後即自白編號
    1 ～4 竊盜犯行，惟尚不符合自首之要件，併予指明。
    (四)扣案被告所有之套筒扳手1 支、套筒4 個、一字型螺絲起
    子2 支，係供事實欄編號1 ～5 竊盜犯罪所用之物，業據被
    告供陳在卷，爰依刑法第38條第1 項第2 款之規定，在被告
    所犯同編號所示各竊盜罪刑項下，宣告沒收之。
據上論斷，應依刑事訴訟法第273 條之1 第1 項、第299 條第1
項前段，刑法第321 條第1 項第1 款、第2 款、第3 款、第47條
第1 項、第25條第2 項、第51條第5 款、第9 款、第38條第1 項
第2款 ，判決如主文。
中    華    民    國    97    年    11    月    17    日
                  刑事第十一庭  法  官    王  琁
以上正本證明與原本無異。
如不服本判決應於收受本判決後10日內向本院提出上訴書狀，並
應敘述具體理由，如未敘述上訴理由者，應於上訴期間屆滿後20
日內補提理由書狀於本院（均須按他造當事人之人數附繕本）「
切勿逕送上級法院」。
中    華    民    國    97    年    11    月    17    日
                                書記官    黃國忠
附錄本判決論罪科刑之法條：
中華民國刑法第321條（加重竊盜罪）
犯竊盜罪而有左列情形之一者，處六月以上、五年以下有期徒刑
：
一、於夜間侵入住宅或有人居住之建築物、船艦或隱匿其內而犯
    之者。
二、毀越門扇、牆垣或其他安全設備而犯之者。
三、攜帶兇器而犯之者。
四、結夥三人以上而犯之者。
五、乘火災、水災或其他災害之際而犯之者。
六、在車站或埠頭而犯之者。
前項之未遂犯罰之。


司法院資訊處製作；財團法人民間司法改革基金會備份。
